Divvun & Giellatekno - open source grammars for SÃ¡mi and other languages



# North Saami Possessive suffixes

* **LEXICON PxVvowchchange** for vowel stems, with X2, X1 with stem vowel change

* **LEXICON Px1Vvowchp** for vowel stems with stem vowel change, 1. p

* **LEXICON Px2Vvowchp** for vowel stems with stem vowel change, 1. and 2. p

* **LEXICON Px3Vvowchp** for vowel stems with stem vowel change, 3. p


* **LEXICON PxVchange** for vowel stems, without stem vowel change

* **LEXICON Px1Vstems** for first person vowel stems


* **LEXICON Px2Vstems** for second person vowel stems

* **LEXICON Px3Vstems** for third person vowel stems



* **LEXICON PxAa-stems** for a-stems


* **LEXICON Px1Aa-stems** for a-stems


* **LEXICON Px2Aa-stems** for a-stems

* **LEXICON Px3Aa-stems** for a-stems


* **LEXICON PxCstems** for consonant stems

* **LEXICON Px1Cstems** for consonant stems


* **LEXICON Px2Cstems** for consonant stems

* **LEXICON Px3Cstems** for consonant stems


* **LEXICON PxPlComCstems** for plural comitative forms of consonant stems

* **LEXICON PxPlComV1onw** for first person vowel stems with vow change, directing onw

* **LEXICON PxPlCom12VPx** for first, second person comitative Px

* **LEXICON PxPlCom3VPx** for third person comitative Px
* * *
<small>This (part of) documentation was generated from [../src/fst/affixes/possessive-suffixes.lexc](http://github.com/giellalt/lang-sme/blob/main/../src/fst/affixes/possessive-suffixes.lexc)</small>